---
title: "11차 빅데이터 분석 II 및 시각화"
output:
  html_document:
    toc: yes
    df_print: paged
  html_notebook:
    toc: yes
---

## 프로젝트 개요
- 강의명 : (산대특)_공공데이터 활용 빅데이터 분석 및 시각화 전문가 과정 육성
- 교과목명 : 빅데이터 분석 II 및 시각화
- 프로젝트 주제 : tidymodels 라이브러리 및 Sale Price 데이터를 활용한 시각화 및 머신러닝 모델 개발
- 프로젝트 마감일 : 2022년 12월 19일 
- 수강생명 : 임여명

## 평가 1. 라이브러리 불러오기 (5점)
- 주요 라이브러리 및 설치 불러오는 코드를 작성한다. 

```{r}
# install.packages('tidymodels')
library(tidymodels)
```

## 평가 2. 데이터 불러오기 (5점)
- Sale_Price 데이터를 불러온다. 
- head() 함수를 활용하여 데이터를 개괄적으로 보여주도록 한다. 
```{r}
data("ames")
head(ames)
```

## 평가 3. 데이터 시각화 (50점)
- 시각화 종류에 관계없이 시각화 10개를 작성한다. 
- 평가기준
  + 10개 작성 : 50점
  + 7개 작성 : 35점
  + 5개 작성 : 25점
  + 3개 작성 : 15점
- 참고자료
  + URL : http://r-statistics.co/Complete-Ggplot2-Tutorial-Part1-With-R-Code.html
  
### (1) 산점도그래프
- ames 데이터의 평방 피트 단위의 차고 크기를 기준으로 판매 가격의 Counts산점도 분석
- Sale_Price가 0~200000, Garage_Area가 0~600사이  근처에 산점도가 밀집되어 있다. 
```{r}
theme_set(theme_bw())  
ggplot(ames, aes(x = Garage_Area, y = Sale_Price)) +
geom_count(col="blue", show.legend=F) +
  labs(y="Sale_Price", 
       x="Garage_Area", 
       title="Counts Plot") 
```



### (2) 막대그래프
- ames 데이터의 주거 형태를 기준으로 판매가격을 분석한 막대 그래프
- House_Style에서 One_Story의 Sales_Price가 가장 높은 것으로 분석됨
```{r}
ggplot(ames, aes(x = House_Style , y = Sale_Price)) +
geom_bar(stat="identity", width = 0.2, fill="green") + 
      labs(title="Bar Chart" 
           ) +
      theme(axis.text.x = element_text(angle=10, vjust=0.5))
```


### (3) 바이올린그래프
- ames 데이터의 판매가격을 기준으로 중앙에어컨 유무를 분석한  Violin plot 그래프
- 30만달러 이상의 고가에 거래된 부동산들은 
전부 Central_Air가 Y인 반면 Central_Air가 N인 부동산은 가격이 30만달러 이하임.

```{r}
ggplot(ames, aes(Central_Air, Sale_Price)) +
geom_violin() + 
labs(title="Violin plot", 
       caption="Source: mpg",
       x="Central_Air",
       y="Sale_Price")
```


### (4) 상자그림그래프
- ames 데이터의 판매가격을 기준으로 판매유형의 Box plot을 나타낸 그래프
- Sale_Type에서 WD의 이상점이 넓게 퍼져있는것으로 보아 Sale_Price의 변동이 가장 큰 것을 알 수 있다. 
```{r}
theme_set(theme_classic())
ggplot(ames, aes(Sale_Type, Sale_Price)) +
geom_boxplot(varwidth=T, fill="red") + 
    labs(title="Box plot", 
         caption="Source: mpg",
         x="Sale_Type",
         y="Sale_Price")
```


### (5) 히스토그램
- ames 데이터의 판매 유형을 기준으로 판매횟수와 판매가격을 분석한 히스토그램
- 가장 많이 판매된 Sale_Type은 20만달러 이하 가격의 WD으로 분석됨
```{r}
ggplot(ames, aes(Sale_Price)) + scale_fill_brewer(palette = "Spectral") +
geom_histogram(aes(fill=Sale_Type), 
                   bins=10, 
                   col="white", 
                   size=.1) +  
  labs(title="Histogram with Fixed Bins")
```




## 평가 4. 요약 통계 구하기 (10점)
- Sale_Price가 500000 이상인 데이터 중에서 Pool_QC에 따른 평균 Sale_Price 값을 구한다. 

```{r}
ames %>%
  filter(Sale_Price >= 500000) %>%
  group_by(Pool_QC) %>%
  summarize(avg_price = mean(Sale_Price))
```



## 평가 5. 머신러닝 모델링 (20점)
- 주어진 규칙에 따라 머신러닝 코드를 작성한다. 
  + `8:2` 비율로 훈련데이터셋 및 테스트데이터셋으로 분리한다. (5점)
  + 모델링은 `RandomForest`와 `glmnet` 알고리즘을 활용한다. (10점)
    - 만약 1개만 사용 시 5점만 부여
  + feature Engineering 코드는 주어진 코드이기 때문에 그대로 활용한다. 
- 옵션: 필요 시, 라이브러리 설치를 한다. 
  + `install.packages(c('ranger', 'glmnet'))`
- Sale_Price와 각 모델의 예측 결과표를 만든다. (5점)

### (1) 훈련/테스트 데이터셋 만들기 
- `8:2` 비율로 훈련데이터셋 및 테스트데이터셋으로 분리한다. (5점)
```{r}
set.seed(42)

ames_split = initial_split(ames, strata = 'Sale_Price', prop = 0.8)

ames_train = training(ames_split)
ames_test = testing(ames_split)

# 다음 코드는 예시다
normal_recipe = recipe(
    Sale_Price ~ Longitude + Latitude + Lot_Area + Neighborhood + Year_Sold, 
    data = ames_train
  ) %>%
  step_other(Neighborhood) %>% 
  step_dummy(all_nominal()) %>%
  step_center(all_predictors()) %>%
  step_scale(all_predictors()) %>%
  step_log(Sale_Price, base = 10) %>% 
  
  prep(training = ames_train, retain = TRUE)

norm_test = bake(normal_recipe, new_data = ames_test, all_predictors())
```

### (2) RandomForest 
- RandomForest 모형을 작성 후, 확인한다. 
```{r}
# Random Forest
rf_fit = rand_forest(mode = "regression", mtry = .preds(), trees = 2000) %>%
  set_engine("ranger") %>%
  fit(
    Sale_Price ~ ., data = bake(normal_recipe, new_data = NULL)
  )

rf_fit
```

### (3) glmnet 
- glmnet 모형을 작성 후, 확인한다. 

```{r}
# glmnet
GLM = linear_reg(penalty = 0.001, mixture = 0.5) %>% 
  set_engine("glmnet") %>%
  fit(Sale_Price ~ ., data = bake(normal_recipe, new_data = NULL))

GLM
```

### (4) 예측 결과표 만들기
- Sale_Price 컬럼과 예측 모델 결과표를 합한 새로운 데이터 프레임이다. 
```{r}
norm_test = bake(normal_recipe, new_data = ames_test, all_predictors())

result = ames_test  %>% 
  select(Sale_Price) %>% 
  mutate(Sale_Price = log10(Sale_Price)) %>% 
  bind_cols(
    predict(rf_fit, new_data = norm_test) %>%
      rename(randomForest = .pred)
    , predict(GLM, new_data = norm_test) %>%
      rename(glmnet = .pred)
  )

result
```

## 평가 6. 두개의 모형 비교 (10점)
- 회귀모형 평가지표를 활용하여 예측 지표를 작성한다. (5점)

```{r}
random_result = result %>% 
  metrics(truth = Sale_Price, estimate = randomForest) %>% 
  mutate(model = 'randomForest')

GLM_result = result %>% 
  metrics(truth = Sale_Price, estimate = glmnet) %>% 
  mutate(model = 'glmnet')

bind_rows(random_result, GLM_result)
```

- 두개의 그래프를 비교하는 코드를 작성한다. (5점)
```{r}
result %>% 
  gather(model, prediction, -Sale_Price) %>% 
  ggplot(aes(x = prediction, y = Sale_Price)) + 
  geom_abline(col = "green", lty = 2) + 
  geom_point(alpha = .4) + 
  facet_wrap(~model) + 
  coord_fixed() + 
  theme_bw()
```

.
